臺灣高等法院臺中分院刑事裁定　
111年度聲字第2188號
聲  請  人  臺灣高等檢察署臺中檢察分署檢察官     
受  刑  人  龍明毅




上列聲請人因受刑人數罪併罰有二裁判以上，聲請定其應執行之
刑（聲請案號：111年度執聲字第941號），本院裁定如下：
    主  文
龍明毅因犯如附表所示各罪所處之刑，有期徒刑部分應執行有期
徒刑捌年伍月；併科罰金部分應執行罰金新臺幣參拾伍萬元，如
易服勞役，以新臺幣壹仟元折算壹日。
    理  由
一、聲請意旨略以：受刑人龍明毅（以下稱受刑人）因槍砲彈藥
    刀械管制條例等數罪，先後經判決確定如附表。應依第53條
    、第51條第5款、第7款規定，定其應執行之刑，及依刑法第
    42條第6款諭知易服勞役之折算標準，爰依刑事訴訟法第477
     條第1 項聲請裁定等語。
二、按裁判確定前犯數罪者，併合處罰之；數罪併罰，有二裁判
    以上者，依第51條之規定，定其應執行之刑，刑法第50條第
    1 項本文、第53條定有明文。又數罪併罰，有二裁判以上者
    ，依第51條規定，定其應執行之刑；數罪併罰，分別宣告其
    罪之刑，宣告多數有期徒刑者，於各刑中之最長期以上，各
    刑合併之刑期以下，定其刑期，但不得逾30年，宣告多數罰
    金者，於各刑中之最多額以上，各刑合併之金額以下，定其
    金額，刑法第51條第5款、第7款亦有明文。次按法律上屬於
    自由裁量事項，尚非概無法律性之拘束，在法律上有其外部
    界限及內部界限。前者依法律之具體規定，使法院得以具體
    選擇為適當裁判，此為自由裁量之外部界限。後者法院為自
    由裁量時，應考量法律之目的，法律秩序之理念所在，此為
    自由裁量之內部界限。法院為裁判時，二者均不得有所踰越
    。在數罪併罰而有二裁判以上，應定其應執行刑之案件，法
    院所為刑之酌定，固屬自由裁量事項，然對於法律之內、外
    部界限，仍均應受其拘束（最高法院94年度台非字第21號判
    決意旨參照）。
三、被告所犯數罪有二裁判以上時，其所犯各罪是否合於數罪併
    罰規定，應以各裁判中最初判決確定者為基準，凡在該裁判
    確定前所犯之各罪，均應依刑法第50條、第51條規定，定其
    應執行之刑。又定應執行刑，不僅攸關國家刑罰權之行使，
    於受刑人之權益亦有重大影響，除顯無必要或有急迫情形外
    ，法院於裁定前，允宜予受刑人以言詞、書面或其他適當方
    式陳述意見之機會，程序保障更加周全（最高法院110年度
    台抗字第489號裁定意旨參照）。
四、經查：
　㈠受刑人因犯槍砲彈藥刀械管制條例等罪，經臺灣彰化地方法
    院、本院及最高法院分別判處如附表所示之刑，均經分別確
    定在案，有各該刑事判決及臺灣高等法院被告前案紀錄表在
    卷可稽。茲檢察官向本院聲請定其應執行之刑，本院審核認
    聲請為正當，應定其應執行之刑。
　㈡本院於裁定前，曾通知受刑人如對本件定應執行刑案件有意
    見欲表達，於文到5日內具狀陳述意見，經受刑人表示意見
    如下：尚有另案未判決，待另案判決確定，再聲請定應執行
    刑等語，有本院111中分高刑盈111聲2188字第10453號函、
    送達證書、陳述意見調查表、收狀及收文資料查詢清單在卷
    可憑（本院卷第101至109頁）。參照前揭所述，本院就編號
    1至2所示各罪再定應執行之刑，應予審酌前開裁判內、外部
    界限之範圍，並斟酌受刑人所犯（編號1 論以累犯）為槍砲
    犯罪（分屬非法寄藏制式手槍、非法持有非制式衝鋒槍），
    侵害社會法益並非輕微，前述犯罪行為之不法及罪責程度、
    各罪之關聯性、犯罪情節、次數及行為態樣、數罪所反應受
    刑人之人格特性與傾向、對受刑人施以矯正之必要性等，就
    其所犯前揭各罪為整體非難評價，定其應執行之刑及併科罰
    金部分諭知易服勞役之折算標準如主文所示。
　㈢至於受刑人表示：「尚有另案未判決，待另案判決確定，再
    聲請定應執行刑」等語。然刑事案件經判決確定後，若各罪
    符合數罪併罰之要件，在程序上可由法定有權限之人請求檢
    察官，或由檢察官依職權向管轄法院聲請裁定定其應執行之
    刑，法院僅能於檢察官聲請範圍內依法裁定定其應執行之刑
    ；受刑人如尚有其他案件因上訴或訴訟中而未確定，則應於
    判決確定後再與先判決確定之案件重定執行刑。本件檢察官
    向原審法院聲請就附表所示各罪定其應執行之刑，於法並無
    不合，受刑人主張待另案宣判後再聲請合併定刑，非屬定執
    行刑法院所得審酌之事項，附此敘明。
據上論斷，應依刑事訴訟法第477條第1項，刑法第53條、第51條
第5款、第7款、第42條第6項，裁定如主文。
中　　華　　民　　國　　111 　年　　11　　月　　18　　日
            刑事第八庭    審判長法　官　張  靜  琪
                                法　官　黃  小  琴
                                法　官　郭  瑞  祥 
以上正本證明與原本無異。
如不服本裁定，得於收受送達後五日內向本院提出抗告書狀（須
附繕本）。因疫情而遲誤不變期間，得向法院聲請回復原狀。

                                書記官  洪  玉  堂
　　　　　　　　　　　　　　　　
中　　華　　民　　國　　111 　年　　11　　月　　18　　日
附表：受刑人龍明毅定其應執行之刑案件一覽表
 編　　　　　號  1 2   罪　　　　　名  槍砲彈藥刀械管制條例之非法寄藏制式手槍 槍砲彈藥刀械管制條例之非法持有非制式衝鋒槍   宣　　告　　刑  有期徒刑4年10月， 併科罰金新臺幣30萬元，罰金如易服勞役，以新臺幣1000元折算1日 有期徒刑6年， 併科罰金新臺幣20萬元，罰金如易服勞役，以新臺幣1000元折算1日   犯　罪　日　期  99年3月間某日至109年6月9日 108年11月22日後某日至109年7月27日  偵查（自訴）機關年   度   案   號  臺灣彰化地方檢察署109年度偵字第6535號、第11906號 （聲請意旨僅載109年度偵字第6535號） 臺灣彰化地方檢察署109年度偵字第9301號、第10336號 （聲請意旨僅載109年度偵字第9301號）  最　後　　事 實 審 法　　院 臺灣彰化地方法院 臺灣高等法院臺中分院   案　　號 109年度訴字第1125號 110年度上訴字第2192號   判決日期 110 年8 月30日 111 年3 月29日  確　 定　　判　 決 法　　院 臺灣彰化地方法院 最高法院   案　　號 109年度訴字第1125號 111年度台上字第3294號   判　　決確定日期 111 年2 月15日  111 年7 月7 日   是否為得易科罰金、社會勞動之案件  否 否  備註  臺灣彰化地方檢察署111年度執字第1320號 臺灣彰化地方檢察署111年度執字第3299號